【裁判字號】    92,交訴,58
【裁判日期】    920610
【裁判案由】    公共危險等
【裁判全文】
臺灣板橋地方法院刑事判決                          九十二年度交訴字第五八號
    公  訴  人  臺灣板橋地方法院檢察署檢察官
    被      告  丁○○
右列被告因公共危險等案件，經檢察官提起公訴（九十一年度偵字第一八四二號），
本院判決如左：
    主  文
丁○○因過失傷害人，處有期徒刑肆月；又駕駛動力交通工具肇事，致人受傷而逃逸
，處有期徒刑柒月，應執行有期徒刑拾月。
    事  實
丁○○於民國（下同）九十一年七月十二日下午二時二十分許，駕駛其胞兄鄭梓隆所
有之車牌號碼八Ｂ─四四二七號自小貨車，沿台北縣三重市○○街往二重國小方向行
駛，途經頂崁街與忠孝路三段時欲右轉時，應遵守燈光號誌，且應注意車前狀況及兩
車併行之間隔，並隨時採取必要之安全措施，而依當時視線佳、路面乾燥、平直、無
缺陷及障礙物，並無不能注意之情事，竟闖越紅燈右轉忠孝路三段，適丙○○騎乘車
牌號碼ＧＧＷ─九二七號重機車，搭載其父乙○○行經頂崁街口，見紅燈號誌，暫停
在丁○○之自小貨車右前方，丁○○右轉時，車身帆布架擦撞丙○○、乙○○二人，
導致丙○○、乙○○人車倒地（丙○○受有左手肘擦傷，未據告訴），乙○○因此受
有左肘（檢察官誤載為右肘）開放性傷口、左腕遠端橈骨骨折等傷害，乙○○在後緊
追並大呼「你撞到人了！」，丁○○明知其行車肇事致人受傷，應下車查看被害人傷
勢並送醫救治，竟未下車查看，於停車看了一下後，又逕行駛離現場，嗣由乙○○記
下車牌號碼報警循線查獲，經偵查起訴。
    理  由
一、訊據被告丁○○固坦承有於前揭時、地駕駛上開自小貨車行經頂崁街右轉忠孝路
    三段之事實，惟矢口否認有何過失傷害及肇事逃逸之犯行，辯稱：我根本不知道
    有撞到人，我是綠燈右轉，沒有闖紅燈，且我的車子有保險，如果撞到人，我也
    不需要逃跑，我有停一下是我太太說她要買路邊的甜甜圈，後來又說不要，所以
    我又開走云云。經查：
  (一)證人丙○○到庭結證稱：當天我騎機車載我父親，我們停在頂崁街等紅燈，有一
    台自小貨車在我左後方，他要右轉，所以從我們的左後方擦撞過來，他的帆布架
    撞到我們的身體，我們都往右邊倒，我爸爸先大叫然後下車，跟著右轉，追著他
    的車跑，當時我人停在原地牽摩托車，我父親有邊跑邊喊「你撞到人了」，車號
    是我父親記下來的等語；又證人乙○○於偵查中結證稱：當天是我女兒載我，在
    停紅燈時，鄭男開發財車，從後方要違規右轉，發財車的帆布架撞到我左手手肘
    ，我當時就大喊「你撞到人了」，並且往前追，鄭男有停車看了一下，又開走了
    ，我的車子有倒下，並且有叫他，他應該知道我受傷了等語（見偵查卷第三十四
    頁背面），二人所述情節相符，應堪採信，復有台北縣立三重醫院診斷證明書、
    道路交通事故調查報告表、現場照片可稽。
  (二)按車輛行駛時，駕駛人應注意車前狀況及兩車併行之間隔，並隨時採取必要之安
    全措施，又行車應遵守燈光號誌之指示，道路交通安全規則第九十四條第三項及
    第一百零二條第一款分別定有明文，被告駕駛汽車自應注意上述道路交通安全規
    定，且依當時視線佳、路面乾燥、平直、無缺陷及障礙物，又無不能注意之情形
    ，竟疏不注意而闖越紅燈右轉，未注意車前狀況及兩車併行之間隔，以致肇事，
    使告訴人乙○○受傷，被告應有過失，且其過失與告訴人乙○○受傷間，具有相
    當因果關係，其過失傷害犯行堪予認定。又被告駕駛自小貨車帆布架擦撞右前方
    停止狀態之機車後，造成丙○○、乙○○人車倒地，應屬其由後視鏡能清楚看見
    之範圍內，且乙○○在後追趕、大呼，按諸常理，當無不知之理，其所辯完全不
    知道自己撞到人云云，尚難採信，況依證人乙○○之指述，被告有停下來看一下
    後，再行駛離之動作，更足徵被告應已知悉肇事致人受傷之事實，竟仍不下車查
    看傷勢，並將傷者送醫，其肇事逃逸犯行，亦堪認定。
二、核被告所為，係涉犯刑法第二百八十四條第一項前段過失傷害罪及同法第一百八
    十五條之四肇事逃逸罪。駕駛人之肇事逃逸，係在過失行為發生後，為規避責任
    ，乃另行起意之行為，上開兩罪犯意各別，行為互殊，應分論併罰之。爰審酌被
    告因闖紅燈右轉，行車未保持兩車併行之間隔，未注意車前狀況，導致擦撞機車
    ，使乙○○受傷之過失程度，犯罪所生損害非輕，及於本院調查時，辯稱：騎機
    車的女生有喝酒，她的酒測值零點一八，我懷疑她是喝酒才自己撞我的車子云云
    ，經證人即警員甲○○到庭證述伊確定丙○○講話及呼氣都沒有酒味等語明確（
    見審判筆錄），且丙○○於當日晚間七時五十五分經酒精測試，亦無酒精反應，
    有酒測單一紙在卷可稽，被告稱丙○○有喝酒云云，應係卸責之詞，及證人丙○○到庭證述被告從出事到法院審理時，都沒有出現過，也沒有洽談和解等語，足
    認被告犯罪後態度不佳等一切情狀，分別量處如主文所示之刑並定其應執行刑。
據上論斷，應依刑事訴訟法第二百九十九條第一項前段，刑法第一百八十五條之四、
第二百八十四條第一項前段、第五十一條第五款，罰金罰鍰提高標準條例第一條前段
，判決如主文。
本案經檢察官林俊峰提起公訴，檢察官王志超到庭執行職務。
中      華      民      國    九十二    年      六      月      十      日
              法  官    蕭  一  弘
右正本證明與原本無異。
如不服本判決，應於判決送達後十日內，向本院提出上訴狀。
                                          書記官    郭  玉  芬
中      華      民      國    九十二    年      六      月      十      日
刑法第一百八十五條之四：
駕駛動力交通工具肇事，致人死傷而逃逸者，處六月以上五年以下有期徒刑。
刑法第二百八十四條：
因過失傷害人者，處六月以下有期徒刑、拘役或五百元以下罰金。致重傷者，處一年
以下有期徒刑、拘役或五百元下罰金。
從事業務之人，因業務上之過失傷害人者，處一年以下有期徒刑、拘役或一千元以下
罰金。致重傷者，處三年以下有期徒刑、拘役或二千元以下罰金。


司法院資訊處製作；財團法人民間司法改革基金會備份。
